臺灣高等法院刑事判決
109年度上訴字第1089號
上  訴  人  
即  被  告  沈建華


上列上訴人因違反槍砲彈藥刀械管制條例案件，不服臺灣新竹地
方法院108年度重訴字第11號，中華民國109年1月16日第一審判
決（起訴案號：臺灣新竹地方檢察署108年度偵字第3835、6616
號），提起上訴，本院判決如下：
    主  文
上訴駁回。                                              
    理  由
一、按不服地方法院之第一審判決而上訴者，須提出上訴書狀，
    並應敘明具體理由，刑事訴訟法第350條第1 項、第361條第
    2 項各定有明文。所謂具體理由，係指依據卷內既有訴訟資
    料或提出新事證，表明第一審判決有何採證認事、用法或量
    刑等足以影響判決本旨之不當或違法；倘僅泛言原判決認定
    事實錯誤、違背法令或量刑失之過重等等，而未依上揭意旨
    指出具體事由，均難謂係具體理由。
二、原判決以：上訴人即被告沈建華明知可發射子彈具有殺傷力
    之改造手槍及子彈，係槍砲彈藥刀械管制條例所公告列管之
    物品，非經中央主管機關許可不得持有之，竟未經許可，即
    基於持有可發射子彈具殺傷力之改造手槍、子彈之犯意，於
    民國91、92年間某日，在新竹縣竹北市新興路前住處，上網
    購入可發射子彈具有殺傷力之手槍1枝（槍枝管制編號00000
    00000）及具有殺傷力之子彈1 顆而持有之等犯罪事實，有
    上訴人之自白、證人葉俊麟、呂家豪之證述、新竹市警察局
    第三分局搜索扣押筆錄、扣押物品目錄表、自願受搜索同意
    書、該院之搜索票、查獲現場及扣案槍枝照片以及內政部警
    政署刑事警察局之槍彈鑑定書等為證，事證明確，乃論以上
    訴人各係犯槍砲彈藥刀械管制條例第8條第4項之非法持有可
    發射子彈具殺傷力之改造手槍罪及同條例第12條第4項之非
    法持有子彈罪，因屬想像競合犯，遂依刑法第55條規定從一
    重論以非法持有可發射子彈具殺傷力之改造手槍罪；且其雖
    有毒品、恐嚇取財等累犯前科，然因前案與本案之犯罪性質
    相異，先前亦無違反槍砲彈藥刀械管制條例之前科，難認其
    有重覆犯相同性質犯罪之危險，爰不予加重其刑；並認其所
    為尚無可憫恕之情，無依刑法第59條規定酌減其刑之必要，
    經審酌其非法持有手槍、子彈，視法律為無物，對社會及他
    人人身安全造成重大危害，所為應予嚴懲，惟念其於犯後坦
    承犯行、國中畢業之智識程度、曾從事洗車、鋁門窗、鐵工
    等工作，入監前與妻子同住、有一名13歲之子女、月薪約新
    台幣（下同）3、4萬元之生活狀況，暨其犯罪之動機、目的
    、手段、素行等一切情狀，乃量處有期徒刑3年2月，併科罰
    金9萬元，並諭知罰金如易服勞役，以2千元折算1日之折算
    標準，復就扣案之上開槍枝，依刑法第38條第1項規定宣告
    沒收等語。經核原判決之認事用法並無違誤，量刑亦屬妥適
    。
三、上訴意旨雖略以：不服原審判太重而提起上訴等語。惟其並
    未提出任何具體事證指摘原判決有何量刑過重不當、違誤之
    處，不能認為已敘明具體理由，其上訴不合法定程式，應予
    駁回，並不經言詞辯論為之。
據上論斷，應依刑事訴訟法第367條前段、第372條，判決如主文
。
中　　華　　民　　國　　109 　年　　3 　　月　　31　　日
                  刑事第二十二庭審判長法  官  洪于智
                                      法  官  汪怡君
                                      法  官  陳銘壎
以上正本證明與原本無異。
如不服本判決，應於收受送達後20日內向本院提出上訴書狀，其
未敘述上訴之理由者並得於提起上訴後20日內向本院補提理由書
（均須按他造當事人之人數附繕本）「切勿逕送上級法院」。
                                      書記官  吳思葦
中　　華　　民　　國　　109 　年　　3 　　月　　31　　日